Wagner Chittó

https://github.com/treorai https://www.linkedin.com/in/wagnerchitto RST-287 6313, 506 Santa Maria RS | 97105-030 +55 51 997 944 264 contato.watto@gmail.com

HABILIDADES E COMPETÊNCIAS

Experiência em programação na linguagem Javascript e Java.

Experiência desenvolvendo softwares com Javax.

Experiência em montagem e manutenção de computadores e notebooks.

Familiar com montagem de site com HTML, CSS e Javascript.

Pequenas noções com as linguagens Python, C e Lua.

Domínio em **edição de vídeo**, com experiência em **Sony Vegas** e Pinnacle Studio.

Domínio das ferramentas Office Excel, Word e PowerPoint.

EXPERIÊNCIA

Programador — Autônomo

AGO 2018 - PRESENTE

Desenvolvimento completo de um BOT para a plataforma Discord, na linguagem Javascript em node.js.

Audiovisual — Interact Club

SET 2012 - JUL 2014

Responsável pelo departamento de comunicação, pela fotografia e produção de mídia, vídeos e slideshows para apresentações dos projetos realizados no período.

FORMAÇÃO

Universidade Federal de Santa Maria — Ensino Superior

AGO 2014 - PRESENTE

Aluno de Graduação em Engenharia de Computação

Método MW — Curso de Capacitação

JUN 2022

Curso de Hardware e Manutenção de Computadores

Internexus — Curso de Intercâmbio nos Estados Unidos

FEV 2013

Curso de Inglês Avançado em Salt Lake City, Utah, EUA

OBJETIVO

Estou em busca de um estágio, ou primeiras experiências profissionais.

QUALIDADES

Criatividade, paciência, persistência.

Bom relacionamento e trabalho em grupo.

LIDERANÇA

Presidente da microempresa estudantil Led'school S.A.E. no projeto Junior Achievement durante o segundo semestre de 2012.

ÁREAS DE INTERESSE

Desenvolvimento de interface, automatização, modding, e-Sports, música, lógica, arte digital, direito e eletrônica.

COMUNICAÇÃO

INGLÊS Avançado

EM ANDAMENTO

Curso de **node.js**